臺灣高等法院臺中分院刑事判決　　　　　　　　　九十三年度交上易字第六二八號
　　上　訴　人
　　即　被　告　甲○○
　　選任辯護人　林淑娟
右上訴人因公共危險等案件，不服臺灣苗栗地方法院九十二年度交易字第三二號中華
民國九十三年四月三十日第一審判決（起訴案號：臺灣苗栗地方法院檢察署九十二年
度調偵字第一二號），提起上訴，本院判決如左：
    主　　  文
上訴駁回。
    事  　　實
一、甲○○於民國（下同）九十一年一月二十一日下午六時許，在苗栗縣竹南鎮○○
    路旁丙○○經營之小吃攤內，與其胞姊林美珍及剛認識之乙○○一同飲用啤酒，
    林美珍因有事先行離開，甲○○與乙○○則留在攤內繼續飲酒，迨二人均有醉意
    起身準備離開之際，先向鄰桌之丁○○、庚○○二人辭行，因甲○○有騎機車，
    乙○○要求甲○○載其一程，得林春梅首肯，而甲○○明知其無駕駛執照不得駕
    車，且已酒醉達不能安全駕駛動力交通工具之程度，竟仍於同日下午六時五十分
    許，無照駕駛其所有車牌號碼ＳＥＺ─六八九號輕型機車後載乙○○（業經檢察
    官為不起訴處分），從該小吃攤出發，準備送乙○○返家，並沿苗栗縣竹南鎮○○路由北往南方向行駛，同日下午七時十五分許，途經苗栗縣竹南鎮○○里○○
    路地下機車專用車道時，原應注意汽車行駛時，駕駛人應注意車前狀況，並隨時
    採取必要之安全措施，以避免肇生事故，危及他人之安全，而依當時天候晴，夜
    間有照明，路面乾燥無缺陷，亦無障礙物，視距良好等情狀，並能注意，竟疏未
    注意及此，甲○○因酒醉一時重心不穩，所駕機車摔倒，甲○○及乙○○均跌落
    地上，乙○○因此受有頭部外傷、左手壓碎傷併骨折、左髕骨粉碎性開放性骨折
    等普通傷害，至甲○○躺在地上昏迷，受有頭部外傷腦挫傷、左肩挫傷併左鎖骨
    骨折、右膝開放性骨折併髕骨肌腱斷裂、右腿深裂傷等傷害，二人分送醫院急救
    並採集血液檢驗結果，其中甲○○血液中酒精濃度為一七一‧０九ＭＧ／ＤＬ（
    換算呼氣檢測值為每公升０‧八五毫克），至乙○○血液中酒精濃度則為一五六
    ‧二一ＭＧ／ＤＬ（換算呼氣檢測值為每公升０‧七八毫克）。
二、案經乙○○訴由苗栗縣警察局竹南分局報請臺灣苗栗地方法院檢察署檢察官偵查
    起訴。
    理　　  由
一、訊據被告甲○○矢口否認有右揭犯行，辯稱：伊沒有騎機車載乙○○，而是乙○○騎機車載伊發生車禍的云云。經查：
（一）本件車禍發生前係由被告甲○○駕駛機車後載告訴人乙○○乙節，業據下列證
      人證述明確：
（１）告訴人乙○○以證人身分於原審接受交互詰問時證述：「（問：九十一年一月
      二十一日當天你是否有受傷？）有。」、「（問：為何會受傷？）給被告載，
      因順路順便讓被告載，結果她載過頭。」、「（問：然後呢？）我問她是否可
      以騎，她說可以，話一說完，就碰一聲，車子倒了。」、「（問：當時有誰在
      小吃店？）我要走時，還跟我兩個朋友打招呼，被告說要到竹南修理手機，我
      說順便讓她載。」、「（問：朋友的名字？）丁○○、庚○○。」、「（問：
      從小吃店出來到發生車禍，途中有無去哪裡？）沒有。」、「（問：所以，出
      車禍之前，她還沒有將手機拿到手機店？）對。」˙˙˙「（問：林美珍有無
      在場？）我在小吃店時，她有來過，後來她先走了。」、「（問：你離開時，
      林美珍已經不在小吃店？）是。手機是林美珍拿給被告去修理。」、「（問：
      甲○○載過頭，有無迴轉？）沒有，她一直騎。」˙˙˙「（問：當初受傷部
      位？）左手指頭、頭部、左膝蓋。」、「（問：右手、右膝蓋有無受傷？）沒
      有。」、「（問：你的腹部有受傷？）沒有。」、「（問：你受傷的部位是撞
      到什麼地方？）我知道旁邊都是護欄，碰一聲倒地，撞到護欄。」等語屬實（
      參見原審卷九十三年三月十八日審判筆錄第九頁至第十三頁）。
（２）證人丁○○於九十一年六月二十日向檢察官證述：「（問：九十一年一月二十
      一日晚上七點多你們在丙○○小吃店內？）是的，是庚○○約我去的，我們下
      午六點就到丙○○的店裡，我是和庚○○坐在同一桌，後來乙○○有過來坐一
      下就離開了。」、「（問：乙○○如何離開？）乙○○被一名女子載走，我不
      太認識，但有看過。」、「（提示林美珍身分證件，問：此人該天有到小吃攤
      ？）有，我們到時她已經在那小吃攤了，她來一下就走了，她比乙○○先走。
      」˙˙˙等語明確（參見九十一年度偵字第二三二０號偵查卷第五十三頁背面
      、第五十四頁）；復於九十二年一月三日向檢察官證述：「（問：九十一年一
      月二十一日你確定有看見甲○○騎機車載乙○○？）有。」、「（問：你如何
      確定是甲○○騎機車？）因為同桌喝酒。」、「（問：你有親眼看見甲○○騎
      機車？）有，我朋友乙○○要離開時我有送他出去，本來他在隔壁桌喝，後來
      跑來跟我們同桌。」、「（問：當時乙○○與甲○○要離開時有無說要去哪裡
      ？）沒有說，我有聽見乙○○對甲○○說麻煩你載我一下順路。」、「（問：
      當時有無看見甲○○的姊姊林美珍在那裡喝酒？）有，但是她先走。」、「（
      問：所以林美珍沒有看見甲○○載乙○○的事？）對，她先走了，她走了我們
      還在那邊。」˙˙˙等語明確（參見九十一年度偵字第二三二０號偵查卷第八
      十六頁）；又於九十三年三月十八日於原審證述：「（問：是否知道甲○○與
      乙○○發生車禍事件？）知道。」、「（問：當天就知道了？）是。」、「（
      問：當天你在哪裡？）跟他們在小吃店那邊。」、「（問：有看到乙○○、甲○○離開嗎？）有。」、「（問：他們如何離開？）騎機車離開。」、「（問
      ：何人騎機車？）看到女孩子載我朋友。」、「（問：你說的女孩子是現場的
      被告？）是。」、「（問：你有親眼看到在場的被告騎機車載乙○○離開？）
      有。」、「（問：當天除了你在小吃店外，還有誰？）我朋友庚○○。」、「
      （問：老闆知道你們在小吃店吃飯嗎？）知道。」、「（問：林美珍有無在場
      ？）有，她先離開的。」、「（問：林美珍離開時，乙○○、甲○○離開了嗎
      ？）還沒有。」、「（問：所以是林美珍先走？）是。」、「（問：你有親眼
      看見林美珍離開？）有。」、「（問：你有跟甲○○、林美珍同桌喝酒？）本
      來沒有，後來都同桌。」˙˙˙等語明確（參見原審卷九十三年三月十八日審
      判筆錄第十五頁至第十八頁）。
（３）證人庚○○於九十一年六月二十日向檢察官證述：「（問：今年一月二十一日
      晚上你有去丙○○小吃店內吃臭豆腐？）是的，我和丁○○約下午六點多去的
      ，沒有人約我們，我們是自己去的，我們二人是坐同一桌，乙○○是坐在我們
      隔壁桌。」、「（問：你見到乙○○何時離開？）他比我先走，他被一名我不
      認識的女子載走，乙○○要走之前有跟我們說他要先走，乙○○說他沒有車，
      所以才被那名女子載走的。」等語明確（參見九十一年度偵字第二三二０號偵
      查卷第五十三頁）；復於九十二年一月三日向檢察官證述：「（問：九十一年
      一月二十一日有無親眼看見甲○○騎機車載乙○○離開？）有，我們一起喝酒
      ，那裡是路邊攤。」、「（問：你有看見林美珍在那喝酒？）我們去不久她就
      走了，她去多久我不知道，甲○○跟乙○○還在喝酒。」、「（問：乙○○為
      何會給甲○○載？）我不知道，我有看見男的給女的載，機車是那個女人的。
      」˙˙˙等語明確（參見九十一年度偵字第二三二０號偵查卷第八十七頁）；
      又於九十三年三月十八日於原審證述：「（問：是否知道甲○○、乙○○發生
      車禍受傷之事？）我們在外面喝酒，他們要走，我有看到。」、「（問：看到
      的情形？）他們要走時，男的讓女的載。」、「（問：你說的男的、女的是否
      在場的乙○○、甲○○？）是。」、「（問：那天何人騎機車？）女生騎的。
      」、「（問：為什麼有看到她騎機車？）我在外面喝酒，有看到。」、「（問
      ：那天甲○○的姐姐林美珍是否在場？）她有在場，她先走。」、「（問：林
      美珍是在乙○○、甲○○之前或之後走？）之前。」、「（問：你在小吃店喝
      酒，有誰知道你在那邊？）老闆丙○○。」、「（問：還有何人在？）很多人
      。」、「（問：在庭的人，有誰？）丁○○。」˙˙˙「˙˙乙○○要走時有
      來跟我辭行。」˙˙˙「（問：乙○○要走時，有跟你們打招呼，他有無坐下
      來？）有來敬酒。」、「（問：乙○○有無跟甲○○過來敬酒？）他自己過來
      。」、「（問：是否知道他們離開要去哪裡？）不知道，他說他要回去，要讓
      人家載。」˙˙˙等語明確（參見原審卷九十三年三月十八日審判筆錄第二十
      一頁至第二十五頁）。
（４）從上開三位證人之證詞以觀，車禍發生前究竟係由何人駕駛機車及何人被搭載
      乙節，說法並無二致，而證人丁○○與庚○○二人，與被告甲○○並無任何仇
      隙，衡情應無挾怨故為不實陳述之可能。雖被告甲○○及其胞姊林美珍均否認
      丁○○、庚○○二人有在該路邊攤內，然據證人即該路邊攤老闆丙○○於九十
      一年六月二十日已向檢察官證述：「（問：今年一月二十一日晚上七點多，有
      誰到你小吃店內？）一開始是有一名不詳姓名男子載乙○○到我攤子喝酒，後
      來甲○○一個人來，她是最後來的，我不知道他們什麼時候走的，但載乙○○
      來的那位朋友先走，因為他先來跟我結帳，乙○○還留在店內和隔壁桌的客人
      喝酒。」˙˙˙等語明確（參見九十一年度偵字第二三二０號偵查卷第五十二
      頁背面）；復於九十二年一月三日向檢察官證述：「（問：九十一年一月二十
      一日有無親眼看見甲○○騎機車載乙○○離開？）他們出去我都不知道，我在
      做生意。」、「（問：為何甲○○說你有看見他們出去？）他們有來店裡喝酒
      ，但是出去我不知道。」、「（問：乙○○、甲○○、林美珍、姓許的、丁○○、庚○○誰先來？）我忘記了。」、「（問：當場有無一位姓許的？）有，
      不知道名字，他是跟乙○○一起來的。」等語明確（參見九十一年度偵字第二
      三二０號偵查卷第八十七頁）。證人丙○○雖未瞧見何人騎機車離開，然其既
      未否認證人丁○○、庚○○有在場，足見被告甲○○指摘該二位證人並未在場
      云云，即無足採。
（二）本件肇事機車係被告甲○○所有，有車籍作業系統─查詢認可資料一紙在卷足
      憑（參見九十一年度偵字第二三二０號偵查卷第三十四頁），可見該部機車平
      日係由被告甲○○使用，而被告甲○○於警詢時既自承告訴人乙○○為剛認識
      之朋友等語（參見九十一年度偵字第二三二０號偵查卷第十頁），該部機車自
      無隨便交由與其未熟識之人騎乘之理。本件車禍發生時因機車摔倒有打滑調頭
      ，導致機車在該機車專用車道內成逆向，故以機車車頭為準，當警員抵達車禍
      現場時，係見到被告甲○○躺在機車車頭前方地上，告訴人乙○○坐在機車後
      方地上（如以車行方向而言，則被告甲○○係倒在機車後方，告訴人乙○○係
      坐在機車右前方之人行道上），有現場處理警員劉熙民、湯文華所製作之偵查
      報告、道路交通事故調查報告表所繪製之事故現場圖、現場照片四幀在卷足憑
      （參見九十一年度偵字第二三二０號偵查卷第二十頁、第二十九頁、第三十一
      頁至第三十三頁），並經證人劉熙民警員於原審證述屬實（參見原審卷九十三
      年三月十八日審判筆錄第五頁至第七頁）。按一般機車發生車禍，如非撞擊力
      道強大而有長距離翻滾情形，駕駛人因有手握機車把手，應會倒在機車車頭附
      近，至於後座乘客則會跌落車尾附近，此為一般力學原理，本件車禍發生地點
      ，係在地下道之南下機車專用車道上，依上開事故現場圖所示，該車道寬僅約
      二˙二公尺，又有護欄阻隔，通道相當狹窄，人車自無長距離翻滾之機會，而
      被告甲○○既倒在機車車頭前方，則本件係由何人駕駛機車，至此已呼之欲出
      。
（三）本件經檢察官送請內政部警政署刑事警察局法醫室鑑定結果，經該局函覆稱：
      「本案肇禍機車為『義大利型』。依照法醫學文獻報告，此型機車駕駛人之主
      要受傷部位在腹部（手把儀表板所致）及膝蓋（左右前擋泥板所致），後座乘
      客之主要受傷部位在頭部（彈出墬地所致）。本案乙○○與甲○○二人之病歷
      表，僅為恭紀念醫院甲○○病歷載有『腹部鈍力損傷』，為鑑別依據。」有該
      局九十二年五月二十七日刑醫字第０九二００九七０八四號函一紙在卷足稽（
      參見九十二年度調偵字第一二號偵查卷第三十七頁）。而本案被告甲○○在財
      團法人為恭紀念醫院之英文病歷摘要診斷欄第一欄第六行確有記載：「ＢＬＵ
      ＮＴ（英譯中文即鈍物）ＡＢＤＯＭＩＮＡＬ（英譯中文即腹部的）ＴＲＡＵ
      ＭＡ（英譯中文為挫傷）˙˙˙」等語，有該醫院九十二年五月十六日（九二
      ）為恭醫字第九二０四八八號函附被告甲○○於九十一年一月二十一日就診之
      病歷影本三張在卷可稽（參見九十二年度調偵字第一二號偵查卷第二十二頁至
      第二十五頁）。至告訴人乙○○在此車禍中係受有頭部外傷、左手壓碎傷併骨
      折、左髕骨粉碎性開放性骨折等傷害，有大眾醫院診斷證明書一紙在卷足憑（
      參見九十一年度偵字第二三二０號偵查卷第二十一頁），並無腹部鈍傷之病歷
      ，由此益證本件肇事機車應是由被告甲○○所駕駛無訛。至被告甲○○於原審
      準備程序終結後選任之辯護人，具狀聲請原審囑託為恭紀念醫院上開病歷摘要
      所載內容，說明被告甲○○當時之症狀及分析其形成之原因云云乙節，本院認
      為上開病歷既係根據被告甲○○就醫當時受傷情形所為之記載，該病歷所載之
      傷勢當然係由該次車禍所造成，病歷資料既相當明確，無調查之必要，應併予
      敘明。
（四）證人即被告之胞姊林美珍雖於原審證述：當天我有跟甲○○拿行動電話，在小
      吃店時，行動電話已經拿回來了；拿回的行動電話已經修好了；甲○○離開小
      吃店時已經不需要修理行動電話；行動電話是我妹妹去拿回來的，沒有人陪同
      去云云（參見原審卷九十三年三月十八日審判筆錄第三十七頁至第三十九頁）
      ，然被告甲○○卻向原審供述：我有去行動電話店拿行動電話，是乙○○載我
      去的，他在外面等，後來拿行動電話去給我姐林美珍時，乙○○就說帶我要去
      續攤云云（參見原審卷同日審判筆錄第三十七頁至第四十二頁、第四十三頁）
      。兩人說法已有矛盾，經原審當庭追問被告甲○○是否其胞姊說謊？被告甲○○改稱：我去拿另一支；原審再追問：你們要去續攤那麼歡樂，有一支好的行
      動電話，為什麼那麼急迫送修另一支行動電話？被告甲○○竟支吾其言不知所
      云（參見原審卷同日審判筆錄第四十三頁、第四十四頁）。由此可見證人林美
      珍與被告甲○○上開所言均非實在。參以被告甲○○血液中酒精濃度為一七一
      ‧０九ＭＧ／ＤＬ，換算呼氣檢測值為每公升０‧八五毫克，告訴人乙○○血
      液中酒精濃度為一五六‧二一ＭＧ／ＤＬ，換算呼氣檢測值為每公升０‧七八
      毫克，顯然其二人已經酒醉，證人林美珍竟向原審證述：被告甲○○及告訴人
      乙○○要離開時，他們兩個沒有喝醉云云（參見原審卷同日審判筆錄第三十七
      頁），益證林美珍為迴護其妹甲○○，始終均在說謊，故其於警詢時及偵、審
      中所證稱：我有看見係乙○○騎機車云云，與事實不符，自難採信。
（五）另被告所聲請傳喚之證人范秀香雖於原審到院證述：車禍那天我在竹南黃昏市市看到他們停在通訊行，我從機車後視鏡看到背影像是甲○○，但不確
      定是她，我看的是甲○○坐後面，她沒有戴安全帽，時間是在下午四、五點，
      發生車禍係在下午六、七點，我趕到醫院是晚上十一點多；在黃昏市場所看到
      騎機車的人，所沒有很確定是不是乙○○；我也沒有很確定被載的人是甲○○
      ；我沒有親眼看到乙○○騎機車載甲○○發生車禍，也沒有親眼看見甲○○跟
      乙○○從小吃店離開云云乙節（參見原審卷九十三年三月十八日審判筆錄第二
      十七頁至第二十九頁）。姑不論證人范秀香之證詞是否真實，以其既未親眼目
      睹車禍發生前片刻，究竟是何人騎乘機車，則其證詞即無從作為有利於被告甲○○之證據，遑論其它不確定之言語。又被告甲○○另聲請傳喚之證人林裕章
      因向原審證述：我沒無親眼看見甲○○、乙○○發生車禍，我知道發生車禍，
      距離實際車禍發生日期有三天等語（參見原審卷同日審判筆錄第三十一頁），
      證人林裕章既未親眼目睹，其所為證述自無從作為有利於被告甲○○之證據。
（六）綜上所述，被告甲○○前開辯解，顯為事後卸責之詞，委不足採。
二、本案被告甲○○及告訴人乙○○，於車禍發生後經送醫急救並對其二人採集血液
    檢驗結果，其中被告甲○○血液中酒精濃度為一七一‧０九ＭＧ／ＤＬ，換算呼
    氣檢測值為每公升０‧八五毫克（即171‧09÷200=0‧85，小數點以下不計），
    至告訴人乙○○血液中酒精濃度為一五六‧二一ＭＧ／ＤＬ，換算呼氣檢測值為
    每公升０‧七八毫克（即156‧21÷200＝0‧78 ，小數點以下不計），此分別有
    大眾醫院一般檢驗申請報告單、聯合醫事檢驗所之檢驗報告等影本各一紙在卷足
    憑。而依照交通部運輸研究所七十九年八月對駕駛人行為之研究（酒醉駕車對駕
    駛行為之分析研究）指出，吐氣每公升酒精含量零點二五mg等於血液中酒精濃度
    （Blood Alcohol Concentration 簡稱BAC）百分之零點零五（亦即每100ml血液
    中含50mg酒精），而（一）BAC 到達百分之0.03至百分之0.05時，對駕駛能力之
    影響為：多數駕駛人心境逐漸變幻不定、視覺與反應靈敏性減弱、對速度及距離
    的判斷力差。對心理行為之影響為：觀察力逐漸欠缺、心情漸趨輕鬆、自信心增
    加、多話、精神狀態處於陶醉感。（二）BAC 到達百分之0.05至百分之0.08時，
    對駕駛能力之影響為：反應遲鈍、駕駛能力受損、遲而不決或決而不行。對心理
    行為之影響為：情緒鬆弛、感情與行為趨向誇張、肌肉不協調、精神處於興奮狀
    態。（三）BAC 到達百分之0.08至百分之0.15時，對駕駛能力之影響為：判斷力
    嚴重受到影響、體能與精神協調受損、駕駛之體能困難增加。對心理行為之影響
    為：產生情緒異常現象、步伐不平穩、言語不清、反應惡劣、記憶及判斷力受損
    、精神處於錯亂狀態。（四）超過百分之0.15，對駕駛能力之影響為：視線搖晃
    、駕駛已進入恍惚狀態、判斷及理解遭到扭曲、駕駛不穩定。對心理行為之影響
    為：意識不明、嘔吐、站、走及講話困難、責任感喪失、精神處於麻痺狀態。（
    五）超過百分之 0.5，對駕駛人能力之影響為：無法開車。對心理行為之影響為
    ：爛醉如泥、失去知覺可能致死、精神處於昏睡狀態，有上開研究報告一份在卷
    足稽。本案被告甲○○呼氣酒精濃度測試既逾標準值每公升０˙二五毫克甚多，
    對照上開研究報告，顯然被告甲○○已達不能安全駕駛機車之程度無訛。
三、本案告訴人乙○○確因本件車禍，受有頭部外傷、左手壓碎傷併骨折、左髕骨粉
    碎性開放性骨折等普通傷害，有大眾醫院出具之診斷證明書一紙在卷足憑。按汽
    車駕駛執照為駕駛汽車之許可憑證；汽車行駛時，駕駛人應注意車前狀況，並隨
    時採取必要之安全措施；汽車駕駛人飲酒後其吐氣所含酒精成份超過每公升０˙
    二五毫克以上者，不得駕車，道路交通安全規則第五十條第一項前段、第九十四
    條第三項、第一百十四條第二款分別定有明文。查：本件車禍之發生，依告訴人
    乙○○之指述，證人丁○○、庚○○、劉熙民之證詞，道路交通事故調查報告表
    ，及血液中酒精濃度之檢驗報告所示，係因被告甲○○服用酒類已達不能安全駕
    駛動力交通工具之程度，又無駕駛執照，竟仍駕駛其所有車牌號碼ＳＥＺ─六八
    九號輕型機車後載乙○○自上開小吃攤出發，途經苗栗縣竹南鎮○○里○○路地
    下機車專用車道時，又未注意車前狀況，而依當時天候晴，夜間有照明，路面乾
    燥無缺陷，亦無障礙物，視距良好等情狀，並能注意，竟疏未注意及此，被告甲○○因酒醉一時重心不穩機車摔倒，使告訴人乙○○受傷，其顯有過失甚明，且
    告訴人乙○○因本件車禍受傷，與被告甲○○之過失行為間，顯有相當之因果關
    係。至告訴人乙○○明知被告甲○○已經酒醉無法安全駕駛，仍執意乘坐該部機
    車，對其本身受傷雖亦應與被告甲○○同負過失之責，惟被告甲○○仍不能因此
    而免除其刑事責任。事證明確，被告甲○○過失之犯行，洵堪認定。
四、核被告甲○○所為，係犯刑法第一百八十五條之三服用酒類不能安全駕駛動力交
    通工具而駕駛罪、同法第二百八十四條第一項前段普通過失傷害罪。被告甲○○
    從未考領汽、機車駕駛執照，有交通部公路總局新竹區監理所苗栗監理站九十三
    年四月五日竹監苗字第０九三０００三七二四號函乙紙在卷足憑，其無駕駛執照
    駕車，因而致人受傷，就其所犯過失傷害罪部分，應依道路交通管理處罰條例第
    八十六條第一項之規定，加重其刑；又被告甲○○酒醉駕車因而致人受傷，就其
    所犯過失傷害罪部分，應再依道路交通管理處罰條例第八十六條第一項之規定，
    遞加重其刑。被告甲○○所犯上開二罪，犯意各別，行為互殊，應分論併罰。原
    審依刑法第一百八十五條之三、第二百八十四條第一項前段、第四十一條第一項
    前段，道路交通管理處罰條例第八十六條第一項，罰金罰鍰提高標準條例第一條
    前段、第二條，審酌被告甲○○目前尚無前科，有台灣高等法院被告全國前案紀
    錄表在卷足參，對此次車禍之發生，應與告訴人同負肇事責任，自車禍發生後迄
    今，尚未與告訴人成立民事和解，及犯後未能坦白承認等一切情狀，分別量處如
    原審主文所示之刑，並均諭知易科罰金之折算標準，核其認事用法，並無不合。
    被告上訴以證人丁○○、庚○○、丙○○均證實車禍現場與喝酒之小吃店相隔甚
    遠，並無看見車禍當時係被告甲○○騎乘機車載乙○○，另證人己○○證實被告
    九十一年一月二十一日下午至其通訊行拿手機時，並非被告甲○○騎乘機車，又
    財團法人為恭醫院之病歷中並無「腹部鈍力損傷」之症狀，原審判決之認定即有
    不當云云，惟查證人丁○○、庚○○、丙○○雖均未於車禍現場目睹被告甲○○
    騎乘機車載乙○○，然證人即路邊攤老闆丙○○於本院審理時已證實庚○○、丁○○確有到其店飲酒（見本院卷第六十三頁），而證人庚○○證實有目睹被告甲○○騎機車載乙○○離開該路邊攤屬實（見本院卷第五十九頁），而被告甲○○
    於財團法人為恭醫院就醫之病歷確有「ＢＬＵＮＴ  ＡＢＤＯＭＩＮＡＬ  ＴＲ
　　ＡＵＭＡ（即腹部鈍力損傷）」之記載，有該病歷表在卷可憑（見本院卷第四十
    七頁），被告上訴所指財團法人為恭醫院病歷並無腹部鈍力損害之記載云云，即
    有不實，上訴又指摘該鑑定不足採，均屬無據。原審依據被害人乙○○之指訴，
    及證人丁○○、庚○○之證言，及刑事警察局法醫室鑑定結果，認定本件係被告
    甲○○騎乘機車後載乙○○肇事，核無違誤。另證人己○○雖到庭證述被告甲○○到其通訊行時，另有一男子在店外坐在機車前座等情，然此與本件車禍並無關
    係，其證言並不能影響本件之認定，另被告聲請宣告緩刑，然被告狡辯犯行，事
    後又未與被害人達成民事和解，本院認不宜宣告緩刑。本件被告上訴為無理由，
    應予駁回。
五、據上論斷，應依刑事訴訟法第三百六十八條，判決如主文。
本案經檢察官戊○○到庭執行職務。
中      華      民      國      九十三   年     　八      月    十      日
                                    臺灣高等法院臺中分院刑事第三庭
                                          審判長法　官  陳  朱  貴
                                                法　官  胡　忠　文
                                                法  官　劉　連　星
右正本證明與原本無異。
不得上訴。
                                                書記官　李　妍　嬅
中      華      民      國      九十三   年     　八      月    十一    日
附錄法條：
刑法第一百八十五條之三：
服用毒品、麻醉藥品、酒類或其他相類之物，不能安全駕駛動力交通工具而駕駛者，
處一年以下有期徒刑、拘役或三萬元以下罰金。
刑法第二百八十四條第一項：
因過失傷害人者，處六月以下有期徒刑、拘役或五百元以下罰金，致重傷者，處一年
以下有期徒刑、拘役或五百元以下罰金。
                                                                        Ｉ
